【裁判字號】    95,台上,6623
【裁判日期】    951130
【裁判案由】    違反毒品危害防制條例
【裁判全文】
最高法院刑事判決            九十五年度台上字第六六二三號
上  訴  人  甲○○
上列上訴人因違反毒品危害防制條例案件，不服台灣高等法院中
華民國九十五年九月十九日第二審判決（九十五年度上訴字第二
八七二號，起訴案號：台灣桃園地方法院檢察署九十四年度毒偵
字第六一三九號），提起上訴，本院判決如下：
    主  文
上訴駁回。
    理  由
按刑事訴訟法第三百七十七條規定，上訴於第三審法院，非以判
決違背法令為理由，不得為之。是提起第三審上訴，應以原判決
違背法令為理由，係屬法定要件，如果上訴理由狀未依據卷內訴
訟資料，具體指摘原判決不適用何種法則或如何適用不當，或所
指摘原判決違法情事，顯與法律規定得為第三審上訴理由之違法
情形，不相適合時，均應認其上訴為違背法律上之程式，予以駁
回。本件原審經審理結果，認上訴人甲○○除第一審判決事實欄
所載施用第一級及第二級毒品之行為外，另有其他較重之裁判上
一罪之犯罪事實，依刑事訴訟法第四百五十五條之四第一項第六
款規定，不得為協商判決。因將第一審所為科刑之協商判決撤銷
，發回第一審法院依判決前之程序更為審判。已詳敘其理由，就
形式上觀察，要無違背法令之情形。上訴意旨略以：上訴人前所
犯施用毒品罪，業經法院裁定施以強制戒治，並判處有期徒刑六
月，嗣雖毒品危害防制條例修正施行，改採一罪不兩罰原則，但
因法律不溯及既往，上訴人實際僅縮刑二日，原判決若因此指上
訴人有其他較重之裁判上一罪之犯罪事實，顯違法律規定之本旨
。又若原判決所指係針對上訴人民國九十五年四月二十一日施用
第一級、第二級毒品之行為，因此部分與本件犯行有連續犯關係
，基於審判不可分原則，應為起訴效力所及，而為第一審判決所
吸收。故依刑事訴訟法關於不同級法院管轄之案件相牽連者，上
級法院得合併管轄；又第二審法院認上訴有理由，或上訴雖無理
由，但原判決不當或違法者，應予撤銷並自為判決；及被告上訴
者，法院不得諭知較重於原審判決之刑等規定，原判決將第一審
判決撤銷發回第一審法院，顯有不當云云。惟查：被告有其他較
重之裁判上一罪之犯罪事實者，法院不得為協商判決，刑事訴訟
法第四百五十五條之四第一項第六款定有明文。又刑法修正前第
五十六條之連續犯雖以一罪論，但得加重其刑至二分之一，其加
重多寡，當與連續犯行次數之多寡有關，故連續犯案件，其所認
定犯行次數較少者，與所認定犯行次數較多者，兩者適用之連續
犯刑罰法條，就形式上觀之，雖無差異，但實質上，連續犯之次
數較多者，自得諭知較重之刑。是審判中發現被告有其他連續犯
、較重之牽連犯或異種想像競合犯犯罪事實者，均屬上開規定所
指「有其他較重之裁判上一罪之犯罪事實」之情形，法院不得為
協商判決。原判決以上訴人除本件犯罪事實外，並於九十五年六
月二十九日第一審判決前之九十五年四月二十一日，在桃園縣平
鎮市○○路○段一０四號其住處，施用第一級、第二級毒品，此
與本件犯罪時間緊接，犯罪構成要件相同，顯係基於概括犯意所
為，有連續犯之裁判上一罪關係，因認上訴人有其他較重之裁判
上一罪之犯罪事實，不得為協商判決，而依刑事訴訟法第四百五
十五條之十第三項，將第一審所為協商判決撤銷，並發回第一審
法院，要無任何違失可指。上訴意旨未依據卷內資料具體指摘原
判決如何違背法令，純係就原審已經詳細調查並於判決理由內說
明之事項，徒憑己見任意指摘，自非合法之第三審上訴理由。其
上訴違背法律上之程式，應予駁回。
據上論結，應依刑事訴訟法第三百九十五條前段，判決如主文。
中    華    民    國  九十五  年   十一   月   三十   日
                      最高法院刑事第八庭
                          審判長法官  張  淳  淙
                                法官  劉  介  民
                                法官  張  春  福
                                法官  洪  昌  宏
                                法官  蔡  彩  貞
      本件正本證明與原本無異
                                      書  記  官
中    華    民    國  九十五  年   十二   月    七    日
                                                      Ｅ


司法院資訊處製作；財團法人民間司法改革基金會備份。
